【裁判字號】    97,訴,1208
【裁判日期】    971222
【裁判案由】    違反毒品危害防制條例
【裁判全文】
臺灣屏東地方法院刑事判決              97年度訴字第1208號
公  訴  人  臺灣屏東地方法院檢察署檢察官
被      告  甲○○
上列被告因違反毒品危害防制條例等案件，經檢察官提起公訴（
97年度毒偵字第1590、1779號），本院合議庭裁定改行簡式審判
程序，判決如下：
    主  文
甲○○施用第一級毒品，累犯，處有期徒刑壹年；又施用第二級
毒品，累犯，處有期徒刑拾月；又施用第二級毒品，累犯，處有
期徒刑拾月，扣案之甲基安非他命吸食器壹組沒收銷燬之；又施
用第一級毒品，累犯，處有期徒刑壹年，扣案之海洛因肆包（合
計淨重壹點陸捌公克）沒收銷燬之。應執行有期徒刑貳年捌月，
扣案之海洛因肆包（合計淨重壹點陸捌公克）及甲基安非他命吸
食器壹組均沒收銷燬之。
    事  實
一、甲○○前於民國89年間，因施用毒品案件，經本院裁定送觀
    察勒戒後，認無繼續施用毒品之傾向，於89年11月15日執行
    完畢釋放。又於90年間，即初次觀察勒戒執行完畢釋放後之
    5 年內，再犯施用毒品之罪，經本院先後裁定送觀察勒戒、
    強制戒治確定，並經本院判處有期徒刑1 年確定，均已執行
    完畢。又於94年間，因連續施用第一、二級毒品案件，經本
    院各判處有期徒刑1 年、8 月，應執行有期徒刑1 年6 月確
    定；又於95年間，因詐欺案件，經本院判處有期徒刑5 月確
    定。前述三罪再經本院裁定應執行有期徒刑1 年10月確定，
    於96年4 月3 日假釋付保護管束，迄於96年5 月16日縮刑期
    滿，視為執行完畢。詎猶不知戒絕，復分別基於施用第一級
    毒品海洛因或第二級毒品甲基安非他命之犯意：(一)於97年7
    月25日中午12時許，在位於屏東縣里港鄉里○路98號之住處
    ，以海洛因置入針筒摻水混合後注射手臂靜脈之方式，施用
    海洛因1 次；(二)隨後，在同一地點，以甲基安非他命置入玻
    璃球內燒烤汽化吸煙之方式，施用甲基安非他命1 次；(三)於
    97年8 月7 日下午4 時許，在其當時位於屏東市○○路688
    號4 樓408 室之租賃處，以甲基安非他命置入玻璃球內燒烤
    汽化吸煙之方式，施用甲基安非他命1 次；(四)於97年8 月8
    日夜間10時許，在上址租賃處，以海洛因置入針筒摻水混合
    後注射手臂靜脈之方式，施用海洛因1 次。嗣於97年7 月25
    日夜間10時30分許，在屏東縣九如鄉○○路○ 段與王厝路交
    岔路口，因形跡可疑為警盤查，經採尿檢驗後查獲上揭(一)(二)
    所載事實；另於97年8 月9 日下午1 時10分許，為警持搜索
    票搜索其上址租賃處，扣得海洛因4 包（合計淨重1.68公克
    ）及甲基安非他命吸食器1 組，經採尿檢驗後查獲上揭(三)(四)
    所載事實。
二、案經屏東縣政府警察局里港分局、屏東分局報告臺灣屏東地
    方法院檢察署檢察官偵查起訴。
    理  由
一、訊據被告甲○○對上揭事實坦承不諱，其於97年7 月26日凌
    晨0 時35分許採集之尿液，檢出甲基安非他命及其代謝物安
    非他命陽性反應、海洛因水解後之可待因及嗎啡陽性反應；
    其於97年8 月9 日下午4 時5 分許採集之尿液，亦檢出甲基
    安非他命及其代謝物安非他命陽性反應、海洛因水解後之可
    待因及嗎啡陽性反應，分別有正修科技大學超微量研究中心
    檢驗報告及尿液檢體採集送驗紀錄表、台灣檢驗科技股份有
    限公司濫用藥物尿液檢驗報告及尿液採證編號姓名對照表各
    1 份附卷可稽。扣案之海洛因4 包，均含海洛因成分，合計
    淨重1.68公克（空包裝總重1.32公克），純度18.8％，有法
    務部調查局濫用藥物實驗室鑑定書1 紙在卷可憑；扣案之甲
    基安非他命吸食器1 組，據被告於審理中供稱，係專供施用
    甲基安非他命，無其他用途等語明確，足見被告自白與事實
    相符，事證明確，其犯行堪以認定。被告曾於觀察勒戒執行
    完畢5 年內再犯施用毒品之罪，有臺灣高等法院被告前案紀
    錄表附卷可參，本件即非5 年後再犯，自應依法論科（最高
    法院97年度第5次 刑庭決議(二)參照）。
二、按海洛因係毒品危害防制條例第2 條第2 項第1 款所規定之
    第一級毒品，甲基安非他命係毒品危害防制條例第2 條第2
    項第2 款所規定之第二級毒品，是核被告所為，分別係犯同
    條例第10條第1 項之施用第一級毒品罪，及同條例第10條第
    2 項之施用第二級毒品罪。其持有第一級毒品、持有專供施
    用第二級毒品之器具之低度行為，為施用之高度行為所吸收
    ，不另論罪。被告共計施用海洛因2 次、甲基安非他命2 次
    ，犯意各別，行為互殊，應分論併罰之。被告前有如事實欄
    所載之罪刑執行情形，有上開前案紀錄表可參，其受徒刑之
    執行完畢，5 年以內故意再犯上開有期徒刑以上之罪，均為
    累犯，應加重其刑。爰審酌被告因施用毒品犯行，屢經觀察
    勒戒、強制戒治，甚至刑之執行，有上開前案紀錄表可參，
    猶不知戒絕，再施用毒品不輟，無視於毒品對於自身健康之
    戕害及國家對於杜絕毒品犯罪之禁令，惟念其坦承犯行，犯
    後態度尚佳等一切情狀，各量處如主文所示之刑，再定其應
    執行之刑，以示懲儆。扣案之海洛因4 包，為本案查獲之第
    一級毒品；扣案之甲基安非他命吸食器1 組，係專供施用第
    二級毒品之器具，依毒品危害防制條例第18條第1 項前段規
    定，應沒收銷燬之。
據上論斷，應依刑事訴訟法第273 條之1 第1 項、第299 條第1
項前段，毒品危害防制條例第10條第1 項、第2 項、第18條第1
項前段，刑法第11條、第47條第1 項、第51條第5 款、第9 款，
判決如主文。
本案經檢察官許大偉到庭執行職務
中    華    民    國    97    年    12    月    22    日
                  刑事第四庭    法  官  蔡嘉裕
以上正本證明與原本無異。
如不服本判決，應於收受本判決送達後10日內，向本院提出上訴
書狀（應敘述具體理由並附繕本），其未敘述上訴理由者，至遲
應於上訴期間屆滿後20日內，向本院補提理由書狀，切勿逕送上
級法院。
中    華    民    國    97    年    12    月    22    日
                                書記官  許倬維
附錄論罪科刑法條：
毒品危害防制條例第10條
施用第一級毒品者，處6月以上5年以下有期徒刑。
施用第二級毒品者，處3年以下有期徒刑。


司法院資訊處製作；財團法人民間司法改革基金會備份。
